【裁判字號】    90,訴,574
【裁判日期】    901107
【裁判案由】    毒品危害防制條例
【裁判全文】
臺灣彰化地方法院刑事判決                            九十年度訴字第五七四號
    公  訴  人  臺灣彰化地方法院檢察署檢察官
    被      告  甲○○
右列被告因違反毒品危害防制條例案件，經檢察官提起公訴（八十九年度毒偵字第四
八八三號），本院判決如左：
    主      文
甲○○無罪。
    理      由
一、本件公訴意旨略以：被告甲○○於民國八十九年六月二十六日前三日內之不詳時
    間，在不詳地點，施用第一級毒品海洛因一次。嗣於同年月二十六日，其依規定
    至彰化縣警察局員林分局採驗尿液結果，呈鴉片類陽性反應始查悉，因認被告涉
    犯毒品危害防制條例第十條第一項之罪嫌。
二、惟按犯罪事實應依證據認定之，無證據不得推定其犯罪事實，又不能證明被告犯
    罪者，應諭知無罪之判決，此於刑事訴訟法第一百五十四條及同法第三百零一條
    第一項分別定有明文。本件公訴人認被告涉犯毒品危害防制條例第十條第一項之
    罪嫌，係以長昕生活事業股份有限公司新東分公司濫用藥物尿液檢驗報告中，被
    告之尿液呈鴉片陽性反應為主要論據。訊據被告甲○○堅詞否認有施用海洛因之
    犯行，辯稱伊未曾施用過海洛因，但伊從八十九年三、四月開始到驗尿時都有在
    吃肝藥等語。按施打海洛因毒品其尿液中可能含有大量嗎啡，也或有少量的可待
    因，服用含有可待因或鴉片粉之感冒藥物其尿液中可能含有大量的可待因及少量
    之嗎啡，故施打嗎啡類毒品與服用含有可等因藥物，其尿液中所含嗎啡與可待因
    成份比例不同。經查本件被告之尿液檢驗結果，其中可待因之含量為二五０００
    ｎｇ／ｍｌ，嗎啡之含量為五八七ｎｇ／ｍｌ，有長昕生活事業股份有限公司新
    東分公司濫用藥物尿液檢驗報告可稽，故在被告之尿液中可待因之含量顯然大於
    嗎啡許多。又本院依職權將被告之尿液送覆驗結果，認被告之尿液呈嗎啡及可待
    因陽性反應，依尿液中嗎啡、可待因含量比例，研判前述二項陽性反應可能係施
    用含可待因之藥物所致等情，亦有法務部調查局檢驗通知書在卷可憑，故被告之
    尿液雖呈嗎啡陽性反應，然不能排除係施用藥物所致。此外，復查無其他積極證
    據足認被告確有施用海洛因之犯行，尚難僅憑上開驗尿報告即遽認定被告確有施
    用海洛因之犯行，被告之犯罪既屬不能證明，依法應諭知無罪之判決。
據上論斷，應依刑事訴訟法第三百零一條第一項，判決如主文。
中      華      民      國      九十      年     十一     月      七    日
                                臺灣彰化地方法院刑事第三庭
                                    法      官  詹  秀  錦
右正本證明與原本無異。
如不服本判決，應於送達後十日內向本院提出上訴狀( 須附繕本 )。
                                    法院書記官  莊  何  江
中      華      民      國      九十      年     十一     月      九    日


司法院資訊處製作；財團法人民間司法改革基金會備份。
